臺灣臺南地方法院民事裁定　九十一年度聲第一九六號
　　聲　請　人　甲○○○
　　　　　　　　送達代收人　.
　　相　對　人　保證責任臺南市第三信用合作社
　　法定代理人　乙○○
右當事人間九十一年度執字第一０四五號給付借款強制執行事件，聲請人即債務人聲
請命相對人即債權人起訴，本院裁定如左：
    主      文
聲請駁回。
聲請程序費用由相對人負擔。
    理      由
一、聲請意旨略以：相對人依鈞院八十五年度執字第一二二三三號債權憑證為執行名
    義，請求就聲請人對第三人之債權即玉井郵局之存款債權在新台幣（下同）二百
    八十八萬五千八百六十四元及自民國（下同）八十五年十月十七日起至清償日止
    ，按年息百分之九．九計算之利息，並自八十五年十一月十七日至清償日止，按
    上開利率百分之二十計算之違約金，並賠償程序費用一百三十一元及執行費二百
    二百二十九元範圍內為收取或其他處分，第三人不得對債務人清償，惟約定保證
    人僅於一定期間內為保證者，如債權人於其期間內對於保證人不為審判上之請求
    ，保證人免其責任，本件聲請人擔保另一債務人鄒秀英之期限已過，今主債務人
    之財產顯已形減少，聲請人已向主債務人請求除去其保證責任，亦對債權人就有
    限期保證責任解除，基於保證責任之消滅，就債務關係當然不再負連帶償還責任
    ，就是項債務已有爭執，為此爰依民事訴訟法第五百二十九條規定，提出聲明異
    議外，並請命債權人於一定時間內起訴等語。
二、按經准為假扣押，而「本案尚未繫屬者，命假扣押之法院應依債務人聲請，命債
    權人於一定期間內起訴。」為民事訴訟法第五百二十九條第一項所明定，是得請
    求命債權人於一定期間內起訴者，以債權人為假扣押而尚未起訴者為限。查本件
    相對人請求對聲請人為強制執行，其所憑之執行名義為本院所核發之八十五年南
    院武執清字第七六四九六號債權憑證，而所為之執行程序為終局之強制執行，並
    非請求為假扣押之執行，核與民事訴訟法第五百二十九條第一項所定情形不合，
    聲請人依該條項規定，請求命相對人於一定期間內起訴，自屬於法未合，其請求
    為無理由，應予駁回。
三、至於聲請人是否有足以消滅相對人前開執行名義效力之事由，此核屬聲請人得否
    主張債務人異議之訴之範疇，應由聲請人另案提起訴訟為之，附此敘明。
三、依民事訴訟法第九十五條、第七十八條，裁定如主文。
中　　　華　　　民　　　國　　九十一　　年　　　三　　　月　　　一　　　日
                              臺灣臺南地方法院民事第二庭
~B法　　　官　王　國　忠
右正本證明與原本無異。
如不服本裁定應於送達後十日內向本院提出抗告狀，並應繳納抗告費新台幣四十五元。
中　　　華　　　民　　　國　　九十一　　年　　　三　　　月　　　四　　　日
~B法院書記官　陳　富　賓
